臺灣桃園地方法院刑事判決　　　　　　 95年度簡上字第541號
上　訴　人
即　被　告　甲○○
上列上訴人即被告因竊盜案件，不服本院簡易庭95年度壢簡字第
310 號，中華民國95年10月30日第一審判決（聲請簡易處刑案號
：臺灣桃園地方法院檢察署94年度偵字第8615號），提起上訴，
本院合議庭為第二審判決如下：
    主  文
上訴駁回。
甲○○緩刑貳年。
    事  實
一、甲○○基於意圖為自己不法所有之犯意，於民國93年11月間
    某日，在桃園縣平鎮市○○○街96巷1 號7 樓，未得當時與
    其同居之男友乙○○之同意，擅自取得乙○○所有置於臥室
    電視櫃抽屜內之臺灣土地銀行提款卡1 枚（帳號：00000000
    0000號），並翻閱乙○○置於臥室衣櫃內之資料整理簿得知
    該提款卡密碼後，即於93年11月15日14時15分許，委由不知
    情之友人林妙珠持該提款卡，至位於桃園縣中壢市○○街11
    2 號之統一便利商店仁勛分店內自動付款設備，插入該提款
    卡後依甲○○所告知之提款密碼輸入指令1 次，使該自動付
    款設備辨識系統陷於錯誤，誤認其係有正當權源之持卡人，
    而以該不正方法由該自動付款設備取得新臺幣2 萬元後交付
    甲○○得手。甲○○復承前概括犯意，於同年11月25日15時
    39分許及同日20時20分許，委由林妙珠轉請亦不知情之張梅
    珠持上開提款卡至上開自動付款設備，插入該提款卡後依甲
    ○○所告知之密碼輸入指令各1 次，亦使該自動付款設備辨
    識系統陷於錯誤，誤認其係有正當權源之持卡人，而以此不
    正方法分別自該自動付款設備領得1 萬元及2 萬元後均交付
    甲○○，所得款項均供甲○○打麻將等花用殆盡。嗣因乙○
    ○於同年12月28日赴銀行領款時，發現帳戶金額短少而報警
    處理，經警調閱上開自動付款設備監視錄影畫面核對，始循
    線查獲上情。
二、案經被害人乙○○訴由桃園縣政府警察局中壢分局報請台灣
    桃園地方法院檢察署檢察官偵查後聲請簡易判決處刑。
    理  由
一、程序部分：按刑事訴訟法第273 條之1 規定除被告所犯為死
    刑、無期徒刑、最輕本刑為3 年以上有期徒刑之罪、或高等
    法院管轄第一審案件者外，被告先就被訴事實為有罪之陳述
    時，得告知被告簡式審判程序之旨，並聽取當事人、代理人
    、辯護人及輔佐人之意見後，裁定進行簡式審判程序。經查
    ，本件被告甲○○被訴本案，非前開不得進行簡式審判程序
    之案件，且經被告於審理程序時就被訴事實為有罪之陳述，
    經本院告知被告簡式審判程序之旨，聽取被告、檢察官之意
    見後，本院合議庭裁定依簡式審判程序進行審判，合先敘明
    。
二、上開犯罪事實，業據被告甲○○於本院審理時坦承不諱（見
    本院卷第95、100 頁），核與證人即告訴人乙○○於警詢中
    陳述、偵查中及原審訊問時具結證述被害情節（見偵查卷第
    6 至12、42至45、57至59頁，原審卷第38至40、51至54頁）
    、證人林妙珠、張梅珠於警詢陳述及偵查中具結證述之情節
    相符（見偵查卷第13至16、29、30頁），並有中國信託商業
    銀行桃園縣中壢市○○街112 號之統一便利商店仁勛分店內
    自動自動櫃員機監視器錄影光碟1 片、翻拍照片7 幀在卷可
    稽（見偵查卷第22至23頁），及土地銀行活期儲蓄存款存摺
    內頁影本、臺灣土地銀行平鎮分行94年6 月9 日平鎮存字第
    0940000178號函覆該行帳號：00000000 0000 號之客戶歷史
    交易明細查詢各1 紙存卷可佐（見偵查卷第17、36、37頁）
    ，足認被告前揭具任意性之自白核與事實相符，而屬可信。
    綜上所述，本件事證明確，被告犯行堪予認定，應依法論科
    。
三、查被告行為後，刑法及刑法施行法部分條文業經修正公布，
    並均於95年7 月1 日施行。修正後刑法第2 條第1 項之規定
    ，係規範行為後法律變更所生新舊法律比較適用之準據法，
    於修正後刑法施行後，應適用修正後刑法第2 條第1 項規定
    之從舊從輕之原則為比較，經查，修正前刑法第56條有關連
    續犯之規定，本質上為數罪，其法律效果，為以一罪論得加
    重其刑，此次修正後刑法第56條連續犯之規定，則已刪除，
    亦即連續多次犯構成要件相同之犯罪行為，須數罪併罰。是
    此次修正對於連續犯為數罪之本質並無改變，僅其法律效果
    更異而已，以修正前之論以連續犯之規定較有利於被告，依
    修正後刑法第2 條第1 項前段、後段規定之「從舊、從輕」
    原則，自應適用被告行為時之法律，即修正前刑法第56條規
    定予以論處。
四、核被告甲○○所為，係犯行為時刑法第339 條之2 第1 項以
    不正方法利用自動付款設備詐欺罪。被告利用不知情之友人
    林妙珠、張梅珠持該金融卡前往提款，為間接正犯。被告先
    後3 次以不正方法由自動付款設備取財之行為，均時間緊接
    ，所犯構成要件相同之罪名，顯係基於概括犯意而為之，為
    連續犯，應依修正前刑法第56條規定論以一罪，並加重其刑
    。末查，被告行為後，刑法第41條第1 項關於易科罰金之折
    算標準規定，亦於94年2 月2 日修正公布，並於95 年7月1
    日起施行，依修正前刑法第41條第1 項前段規定：「犯最重
    本刑為5 年以下有期徒刑以下之刑之罪，而受6 個月以下有
    期徒刑或拘役之宣告，因身體、教育、職業、家庭之關係或
    其他正當事由，執行顯有困難者，得以1 元以上3 元以下折
    算1 日，易科罰金。」，依修正前罰金罰鍰提高標準條例第
    2 條前段（現已刪除）規定，就其原定數額提高為100 倍折
    算1 日，被告行為時之易科罰金折算標準，應以銀元100 元
    以上300 元以下折算1 日，經折算為新臺幣後，應以新臺幣
    300 元以上900 元以下折算為1 日，而修正後刑法第41條第
    1 項前段則規定：「犯最重本刑為5 年以下有期徒刑以下之
    刑之罪，而受6 個月以下有期徒刑或拘役之宣告者，得以新
    臺幣1000元、2000元或3000元折算1 日，易科罰金。」，經
    比較修正前後之易科罰金折算標準，以行為時即修正前之規
    定，較有利於被告，應依修正前刑法第41條第1 項前段、修
    正前罰金罰鍰提高標準條例第2 條，諭知如易科罰金之折算
    標準。
五、聲請簡易判決處刑意旨另以：被告意圖為自己不法之所有，
    於93年11月間，在桃園縣平鎮市○○○街96巷1 號7 樓，徒
    手竊取當時同居男友乙○○之臺灣土地銀行帳號0000000000
    00號提款卡，因認被告此部分所為涉犯刑法第320 條第1 項
    之普通竊盜罪嫌云云，經查，被告取得乙○○之提款卡用以
    提款後，93年11月25日當日已將該金融卡置回原處，業據被
    告供稱在卷（見原審卷第49至51頁），核與證人乙○○於偵
    查中所述其在93年12月28從抽屜拿存摺去銀行領錢時發現被
    盜領，可是提款卡沒有遺失等語大致相符（見偵查卷第30頁
    ），是被告擅取乙○○所有上開提款卡之目的，僅在持以向
    銀行自動櫃員機提領現款，足見其目的僅供提款暫時使用，
    應無不法所有之意圖，而與刑法第320 條第1項 普通竊盜罪
    之構成要件有間，此部分，原應就此部分事實為無罪之諭知
    ，惟聲請意旨認此部分與被告前揭所犯以不正方法由自動付
    款設備取得他人之物罪之有罪部分，有牽連犯裁判上一罪之
    關係，就此部分不另為無罪之諭知。
六、原審依行為時刑法339 條之2 第1 項、修正前刑法第56條、
    第41條第1 項前段，罰金罰鍰提高標準條例第1 條前段（應
    更正為刑法施行法第1 條之1 第1 項、第2 項前段）、修正
    前罰金罰鍰提高標準條例第2 條，並審酌被告與告訴人平日
    之關係、犯罪之動機、目的、手段，尚未歸還款項予被告，
    且犯後一度否認犯行、態度非佳等一切情狀，量處被告有期
    徒刑4 月，並依修正前刑法第41條第1 項前段、修正前罰金
    罰鍰提高標準條例第2 條前段之規定，諭知如易科罰金，以
    銀元300 元即新臺幣900 元折算1 日，另就竊盜罪部分，以
    尚不能證明被告犯罪，而不另為無罪之諭知，均已於判決理
    由分別詳予論述，核其認事用法，洵無違誤，量刑亦屬妥適
    ，被告上訴，非有理由，其上訴應予駁回。
七、查被告前未曾因故意犯罪受有期徒刑以上刑之宣告，有臺灣
    高等法院被告前案紀錄表可參，被告於本院審理時坦承罪行
    ，態度良好，告訴人當庭同意給予被告緩刑自新之機會（見
    本院卷第94頁），綜合上情，本院認被告經此教訓，當知警
    惕，而無再犯之虞，所宣告之刑以暫不執行為適當，爰宣告
    緩刑如主文所示，以啟自新。
據上論斷，應依刑事訴訟法第455 條之1 第1 項、第3 項、第27
3 條之1 第1 項、第368 條，刑法第74條第1 項第1 款，判決如
主文。
本案經檢察官嵇珮晶到庭執行職務。
中　　華　　民　　國　　96　　年　　5 　　月  　3   　日
　　　　　　　　　刑事第九庭審判長法　官  何信慶
                                  法　官  何燕蓉
                                  法　官  蘇琬能
以上正本證明與原本無異。
不得上訴。
    　　　　　　　　　　　　　　　書記官　邱飛鳴
中　　華　　民　　國　　96　　年　　5 　　月　　4 　　日
中華民國刑法第339條之2
（違法由自動付款設備取得他人之物之處罰）
意圖為自己或第三人不法之所有，以不正方法由自動付款設備取
得他人之物者，處3 年以下有期徒刑、拘役或1 萬元以下罰金。
以前項方法得財產上不法之利益或使第三人得之者，亦同。
